# 跌价准备

提问人：rachelzuozz 时间：2022-10-09 16:11:33
请教版主
背景：A公司的经营范围：创业投资（限投资未上市企业），住房租赁，房地产开发等。
A公司 2021 年 1 月把原以公允价值后续计量的投资性房地产-土地使用权转换为存货 4 亿核算，以允价值后续计量的投资性房地产-土地使用权原来形成了其他综合收益 3 亿未结转。
2022 年 9 月该土地使用权发生减值迹象，经评估后跌价 1 亿元。
问题： 2022 年 9 月该土地使用权的跌价准备是先冲减原其他综合收益还是计入当让损益资产减值损失呢？
谢谢！

回答人：chenyiwei
跌价准备应正常计入损益（资产减值损失），不能冲减当初结转为投资性房地产时所确认的其他综合收益。这部分其他综合收益要到日后处置该房地产时才能转入损益。